---
title: "Análise de crédito - GermanCredit"
output: 
  flexdashboard::flex_dashboard:
    orientation: columns
    theme: readable
    vertical_layout: fill
runtime: shiny
---

```{r setup, include=FALSE}
library(flexdashboard)
library(ggplot2)
library(plotly)
library(ggalluvial)
library(dplyr)
library(stringr)
library(shinydashboard)
dados <- read.csv("Dados/dados_processados_2.csv")

customValueBox <- function(value, subtitle, color) {
  tags$div(
    class = "metric-box",
    style = sprintf("background-color: %s;", color),
    tags$div(class = "value", value),
    tags$div(class = "subtitle", subtitle)
  )
}
```

Column {data-width=350}
-----------------------------------------------------------------------
Análise de clientes por propósito
=================
Inputs {.sidebar}
---
```{r}
selectInput("proposito",label = "Propósito: ", choices = unique(dados$proposito), selected = "carro (novo)")

sliderInput("idade_anos",label = "Faixa etária ", min = 18, max = 80, step = 5, dragRange = TRUE, 
                  value = c(18, 80) )
```



Column {data-width=650}
-----------------------------------------------------------------------
### "Idade por gênero"
```{r}
  renderPlot({dados%>% 
        filter(idade_anos > input$idade_anos[1] & 
                 idade_anos < input$idade_anos[2]) %>% 
        filter(proposito %in% input$proposito)%>%
  ggplot(aes(idade_anos,  y = genero))+
  geom_violin(alpha = 0.4, fill = "#440154", color = "white")+
  geom_boxplot(width = 0.28, fill = "#440154", color = "black")+
  labs(x = "Idade (anos)",
       y = "Densidade",
       fill = "Gênero:")+
  scale_x_continuous(breaks = seq(from = 20, to = 80, by = 10))+
  theme_minimal()+
  theme(text = element_text(size = 14, face = "bold"),
        plot.title = element_text(hjust = 0.5))
   })
```
###  Quantidade de crédito x idade x propósito x reserva

```{r}
renderPlotly({
P2 <- dados %>%
mutate(reserva = str_replace_all(reserva, 
c("desconhecido/semcontapoupança" = "Desconhecido/Inexistente")))%>%
mutate(reserva = factor(reserva, levels = c("Desconhecido/Inexistente",
"< 100","100 - 500","500 - 1000",
"> 1000")))%>% 
        filter(idade_anos > input$idade_anos[1] & 
                 idade_anos < input$idade_anos[2]) %>% 
        filter(proposito %in% input$proposito)%>%
ggplot(aes(idade_anos, qtdd_credito, color =proposito))+
geom_jitter( size = 3)+
facet_wrap(~reserva, nrow = 1, 
labeller = labeller(reserva = c(
"Desconhecido/Inexistente" = "Desconhecido\nInexistente",
"< 100" = "< 100",
"100 - 500" = "100 - 500",
"500 - 1000" = "500 - 1000",
"> 1000" = "> 1000"
))
)+
labs(x = "Idade (anos)",
y = "Crédito disponível",
color = "Propósito")+
scale_color_viridis_d()+
theme_bw()+
theme(text = element_text(size = 14, face = "bold"),
legend.position = "bottom")
plotly::ggplotly(P2)})
```

### Patrimônio e status da conta por gênero

```{r}
 renderPlotly({
   
dados$patrimonio <- ifelse(dados$patrimonio == "desconhecido/sem propriedade", "Sem posses/\ndesconhecido",
                           ifelse(dados$patrimonio == "carro ou outro, não em conta poupança/títulos", "Carro/outro",
                                  ifelse(dados$patrimonio == "contrato de poupança/seguro de vida da sociedade civil", "Poupança/\nSeguro de vida",
                                         ifelse(dados$patrimonio == "imobiliária", "Imóvel", dados$patrimonio))))

P5 <- dados%>%
  filter(idade_anos > input$idade_anos[1] & 
                 idade_anos < input$idade_anos[2]) %>% 
        filter(proposito %in% input$proposito)%>%
  mutate(status_conta = 
           factor(status_conta, 
                  levels = c("Alto","Regular",
                             "Negativo","Inexistente")))%>%
  mutate(patrimonio = 
           factor(patrimonio, 
                  levels = c("Sem posses/\ndesconhecido", "Carro/outro",
                             "Poupança/\nSeguro de vida","Imóvel")))%>%
  
  ggplot() +
  aes(x = patrimonio, fill = status_conta) +
  geom_bar(position = "fill") +
  theme_minimal() +
  labs(x = "Patrimonio",
       y = "(%)",
       color = "Status da conta")+
  scale_fill_manual(values = c("#fde725",
                               "#5ec962",
                               "#21918c",
                               "#440154"))+
  facet_wrap(vars(genero))+
  theme_minimal()+
  theme(text = element_text(size = 14, face = "bold"))
  
plotly::ggplotly(P5)
 })
```

Colum {.tabset}
---
###  Média de crédito por  propósito e gênero

```{r}
renderTable({  
  RESUMO <- dados%>%filter(idade_anos > input$idade_anos[1] & 
                             idade_anos < input$idade_anos[2]) %>% 
  filter(proposito %in% input$proposito)%>%
  group_by(proposito,genero)%>%
  summarise("Média" = mean(qtdd_credito),
            "Desvio padrão" = sd(qtdd_credito),
            "Mínimo" = min(qtdd_credito),
            "1º Quartil" = quantile(qtdd_credito, 0.25),
            "Mediana" = quantile(qtdd_credito, 0.5),
            "3º Quartil" = quantile(qtdd_credito, 0.75),
            "Máximo" = max(qtdd_credito))})
```
---
### Disparidades das médias de crédito fornecido por gênero
```{r}
renderPlotly({
  RESUMO <- dados %>%
    filter(idade_anos > input$idade_anos[1] & idade_anos < input$idade_anos[2]) %>%
    filter(proposito %in% input$proposito) %>%
    group_by(proposito, genero) %>%
    summarise(Média = mean(qtdd_credito),
              `Desvio padrão` = sd(qtdd_credito),
              Mínimo = min(qtdd_credito),
              `1º Quartil` = quantile(qtdd_credito, 0.25),
              Mediana = quantile(qtdd_credito, 0.5),
              `3º Quartil` = quantile(qtdd_credito, 0.75),
              Máximo = max(qtdd_credito))
  
  P3 <- ggplot(RESUMO, aes(x = genero, y = Média, group = proposito)) +
    geom_line(aes(color = proposito), size = 1.5) +
    geom_point(aes(color = proposito), size = 3) +
    labs(x = "Gênero",
         y = "Média de crédito concedido",
         color = "Propósito") +
    theme_minimal() +
    scale_color_viridis_d() +
    theme(text = element_text(size = 14, face = "bold"))
  
  ggplotly(P3)
})

```

### Média de crédito por histórico de cŕedito e genero
```{r}
renderTable({RESUMO2<- dados%>%
  filter(idade_anos > input$idade_anos[1] & 
                             idade_anos < input$idade_anos[2]) %>% 
  group_by(hist_credito,genero)%>%
  summarise("Média" = mean(qtdd_credito),
            "Desvio padrão" = sd(qtdd_credito),
            "Mínimo" = min(qtdd_credito),
            "1º Quartil" = quantile(qtdd_credito, 0.25),
            "Mediana" = quantile(qtdd_credito, 0.5),
            "3º Quartil" = quantile(qtdd_credito, 0.75),
            "Máximo" = max(qtdd_credito))})
```
### Disparidades da média de crédito por histórico de cŕedito e genero
```{r}
renderPlotly({
P4 <- RESUMO2<- dados%>%
  filter(idade_anos > input$idade_anos[1] & 
                             idade_anos < input$idade_anos[2]) %>% 
  group_by(hist_credito,genero)%>%
  summarise("Média" = mean(qtdd_credito),
            "Desvio padrão" = sd(qtdd_credito),
            "Mínimo" = min(qtdd_credito),
            "1º Quartil" = quantile(qtdd_credito, 0.25),
            "Mediana" = quantile(qtdd_credito, 0.5),
            "3º Quartil" = quantile(qtdd_credito, 0.75),
            "Máximo" = max(qtdd_credito))%>%
    ggplot(aes(x = genero, y = `Média`, group = hist_credito))+
  geom_line(aes(color = hist_credito), size = 1.5)+
  geom_point(aes(color = hist_credito),size = 3)+
  labs(x = "Gênero",
       y = "Media de crédito concedido", 
       color = "Histórico de pagamento")+
  theme_minimal()+
  scale_color_viridis_d()+
  theme(text = element_text(size = 14, face = "bold"),
        legend.position = "bottom")
plotly::ggplotly(P4)
    
})
```
### Duração do parcelamento  idade e tempo de manutenção do emprego
```{r}
renderPlot({P6 <- dados%>%
  filter(idade_anos > input$idade_anos[1] & 
                 idade_anos < input$idade_anos[2]) %>% 
        filter(proposito %in% input$proposito)%>%
  ggplot(aes(idade_anos, duracao_mes, size = percen_tx_rendim_disp, color = outros_par))+
  geom_point( alpha = 0.7)+
  scale_color_manual(values = c("#fde725","#440154","#21918c"))+
  facet_wrap(genero~temp_man_empr_atual, nrow = 2)+
  labs(x = "Idade (anos)",
       y = "Duração dos parcelamentos (mês)",
       size = "Percentual\n da taxa de juros\n com relação ao salário",
       color = "Existencia de\noutros parcelamentos")+
  theme_bw()+
  theme(text = element_text(size = 14, face = "bold"))

P6})
```


### Perfil ocupacional
```{r}
renderPlotly({
dados$status_ocupacional <- ifelse(dados$status_ocupacional == 
                                     "desempregado/não qualificado - não residente", "Desempregado/\nnão qualificado",
                                   ifelse(dados$status_ocupacional == "funcionário/funcionário qualificado", "Empregado\nqualificado",
                                          ifelse(dados$status_ocupacional == "gestão / autônomo / funcionário / diretor altamente qualificado", "Empregado em \n cargo superior\n qualificado",
                                                 ifelse(dados$status_ocupacional == "não qualificado - residente", "Desempregado/\nnão qualificado", dados$status_ocupacional))))


dados <- dados%>%
  mutate(temp_man_empr_atual = factor(temp_man_empr_atual, 
                                      levels = c("> 7", "4 - 7","1 - 4",
                                                 "...<1ano","desempregado")))%>%
  mutate(status_ocupacional = factor(status_ocupacional, levels = c(
    "Empregado em \n cargo superior\n qualificado", "Empregado\nqualificado","Desempregado/\nnão qualificado"
  )))
COUNT2 <- dados%>%
  filter(idade_anos > input$idade_anos[1] & 
                             idade_anos < input$idade_anos[2]) %>% 
  count(temp_man_empr_atual,status_ocupacional,estrangeiro,  genero)


P8 <- COUNT2 %>%
  ggplot(aes(y = n, axis1 = genero,
             axis2 = estrangeiro,
             axis3 = status_ocupacional,
             axis4 = temp_man_empr_atual)) +
  geom_alluvium(aes(fill = genero), aes.bind = "flows", width = 1/12) +
  geom_stratum(width = 1/3, fill = "white", color = "darkgray") +
  geom_text(stat = "stratum", aes(label = after_stat(stratum)), size = 3) +
  scale_x_discrete(limits = c("axis1" = "Gênero", 
                              "axis2" = "Imigrante",
                              "axis3" = "Status\nocupacional",
                              "axis4" = "Tempo no\nemprego\natual"),
                   expand = c(.05, .05)) +
  labs(y = "Cases", title = "Perfil Ocupacional") +
  theme_minimal() +
  theme(legend.position = "none") +
  scale_fill_manual(values = c("#21918c", "#440154"))+
  geom_label(stat = "stratum", aes(label = after_stat(stratum)),
             fontface = "bold", size = 3) 


P8

plotly::ggplotly(P8)})
```

