---
title: "GermanCredit Data"
output: 
  flexdashboard::flex_dashboard:
    orientation: columns
    theme: 
      version: 4
      bootswatch: lux
      base_font: 
        google: Prompt
      heading_font:
        google: Sen
    vertical_layout: fill
  style: estilocss.css
runtime: shiny
---

```{r setup, include=FALSE}
library(flexdashboard)
library(ggplot2)
library(plotly)
library(ggalluvial)
library(dplyr)
library(stringr)
library(shinydashboard)
source("../02_Funcoes/Taxa1.R")
source("../02_Funcoes/Taxa2.R")
source("../02_Funcoes/Taxa3.R")
source("../02_Funcoes/meutema.R")

dados <- read.csv("../00_Dados/01_Processed/dados_processados_2.csv")

```

 {data-width=200}
-----------------------------------------------------------------------
Análise de clientes por propósito
=================
Inputs  {.sidebar data-width=308}
---
```{r}
selectInput("proposito",label = "Propósito: ", choices = unique(dados$proposito), selected = "carro (novo)")

sliderInput("idade_anos",label = "Faixa etária ", min = 18, max = 80, step = 5, dragRange = TRUE, 
                  value = c(18, 80) )
radioButtons("status_conta", label = " Status da conta ",choices = c("Alto", "Regular","Negativo", "Inexistente"))

radioButtons("parcelamentos", label = " Existência de outros \n parcelamentos: ",choices = c("nenhum", "lojas", "banco"))

```

```{r}
contagem <- dados%>%
  count(proposito) 
renderPlotly({ 
plotadc <- contagem%>%
  mutate(proposito = str_to_title(proposito))%>%
  ggplot() +
  aes(x = (reorder(proposito,n, decreasing = F)), y  = (n/1000)*100,
      text = paste0("(%): ", (n/1000)*100)) +
  geom_col(fill = "black") +
  labs(x = "",
       y = "Nº de clientes\ncom este proposito",
       title = "Proporção\npor propósito")+
  coord_flip()+
  theme_minimal()+
  theme(text = element_text(size = 10, face = "bold"),
        plot.title = element_text(hjust = 0.0),
        plot.background = element_rect(fill=NA,colour=NA),
        panel.background = element_rect(fill=NA,colour=NA),)
ggplotly(plotadc, tooltip = "text")})
```
Column {data-width=250}
---

### Taxa de inadimplência
```{r echo=FALSE}
renderGauge({
gauge(Taxa1(dados, input$proposito), min = 0, max = 100,symbol='%', 
      gaugeSectors(success = c(0,10),
                   danger = c(10, 100), color = c("#254d4c")))})
```

### Taxa de inadimplência  - Mulheres
```{r echo=FALSE}
renderGauge({
gauge(Taxa2(dados, input$proposito,input$idade_anos[1],input$idade_anos[2]),
      min = 0, max = 100,symbol='%', 
      gaugeSectors(success = c(0,10),
                   danger = c(10, 100), color = c("#254d4c")))})
```

### Taxa de inadimplência  - Homens
```{r echo=FALSE}
renderGauge({
gauge(Taxa3(dados, input$proposito,input$idade_anos[1],input$idade_anos[2]),
      min = 0, max = 100,symbol='%', 
      gaugeSectors(success = c(0,10),
                   danger = c(10, 100), color = c("#254d4c")))})
```

### Disparidades das médias de crédito fornecido por gênero
```{r}
renderPlotly({
  RESUMO <- dados %>%
    filter(idade_anos > input$idade_anos[1] & idade_anos < input$idade_anos[2]) %>%
    filter(proposito %in% input$proposito) %>%
    filter(status_conta == input$status_conta)%>%
    group_by(proposito, genero) %>%
    summarise(Média = mean(qtdd_credito),
              `Desvio padrão` = sd(qtdd_credito),
              Mínimo = min(qtdd_credito),
              `1º Quartil` = quantile(qtdd_credito, 0.25),
              Mediana = quantile(qtdd_credito, 0.5),
              `3º Quartil` = quantile(qtdd_credito, 0.75),
              Máximo = max(qtdd_credito))
  
  P3 <- ggplot(RESUMO, aes(x = genero, y = Média, group = proposito)) +
    geom_line(aes(color = proposito), size = 1.5) +
    geom_point(aes(color = proposito, text = paste0("Gênero: ", genero, 
                                                    "\nMédia: ",Média,
                                                    "\nPropósito: ", proposito)),
               size = 3) +
    labs(x = "Gênero",
         y = "Média de crédito concedido",
         color = "Propósito") +
    theme_minimal() +
    scale_color_viridis_d() +
    theme(text = element_text(size = 14, face = "bold"),
          legend.position = "none")
  
  ggplotly(P3, tooltip = "text")
})

```

Column {data-width=550}
-----------------------------------------------------------------------
### Idade por gênero
```{r}
require(extrafont)
  renderPlot({dados%>% 
        filter(idade_anos > input$idade_anos[1] & 
                 idade_anos < input$idade_anos[2]) %>% 
        filter(proposito %in% input$proposito)%>%
  ggplot(aes(idade_anos,  y = genero))+
  geom_violin(alpha = 0.4, fill = "#254d4c", color = "white")+
  geom_boxplot(width = 0.28, fill = "#254d4c", color = "black")+
  labs(x = "Idade (anos)",
       y = "Densidade",
       fill = "Gênero:")+
  scale_x_continuous(breaks = seq(from = 20, to = 80, by = 10))+
  theme_minimal()+
  theme(axis.title = element_text(size=15, face="bold",family = "AvantGarde"),
      axis.text = element_text(size=15,face="bold", family = "AvantGarde"),
      plot.title = element_text(size=20, family = "AvantGarde",face="bold",hjust=0.5))})
```
###  Quantidade de crédito x idade x propósito x reserva
```{r}
renderPlotly({
P2 <- dados %>%
mutate(reserva = str_replace_all(reserva, 
c("desconhecido/semcontapoupança" = "Inexistente")))%>%
mutate(reserva = factor(reserva, levels = c("Desconhecido/Inexistente",
"< 100","100 - 500","500 - 1000",
"> 1000")))%>% 
        filter(idade_anos > input$idade_anos[1] & 
                 idade_anos < input$idade_anos[2]) %>% 
        filter(proposito %in% input$proposito)%>%
    filter(status_conta == input$status_conta)%>%
ggplot(aes(idade_anos, qtdd_credito, color = proposito, 
           text = paste0("Idade: ",idade_anos,
                         "\nCrédito: ", qtdd_credito,
                         "\nPropósito: ", proposito)))+
geom_jitter(alpha = 0.7, size = 3)+
facet_wrap(~reserva, nrow = 1, 
labeller = labeller(reserva = c(
"Desconhecido/Inexistente" = "Inexistente",
"< 100" = "< 100",
"100 - 500" = "100 - 500",
"500 - 1000" = "500 - 1000",
"> 1000" = "> 1000"
))
)+
labs(x = "Idade (anos)",
y = "Crédito disponível",
color = "Propósito")+
scale_color_viridis_d()+
theme_bw()+
theme(text = element_text(size = 10, face = "bold"),
      plot.title = element_text(size = 14, face = "bold"),
      axis.title = element_text(size = 14, face = "bold"),
legend.position = "none")
plotly::ggplotly(P2)})
```

### Patrimônio e status da conta por gênero

```{r}
 renderPlotly({
   
dados$patrimonio <- ifelse(dados$patrimonio == "desconhecido/sem propriedade", "Sem posses/\ndesconhecido",
                           ifelse(dados$patrimonio == "carro ou outro, não em conta poupança/títulos", "Carro/outro",
                                  ifelse(dados$patrimonio == "contrato de poupança/seguro de vida da sociedade civil", "Poupança/\nSeguro de vida",
                                         ifelse(dados$patrimonio == "imobiliária", "Imóvel", dados$patrimonio))))

P5 <- dados%>%
  filter(idade_anos > input$idade_anos[1] & 
                 idade_anos < input$idade_anos[2]) %>% 
        filter(proposito %in% input$proposito)%>%
  mutate(status_conta = 
           factor(status_conta, 
                  levels = c("Alto","Regular",
                             "Negativo","Inexistente")))%>%
  filter(status_conta == input$status_conta)%>%
  mutate(patrimonio = 
           factor(patrimonio, 
                  levels = c("Sem posses/\ndesconhecido", "Carro/outro",
                             "Poupança/\nSeguro de vida","Imóvel")))%>%
  
  ggplot() +
  aes(x = patrimonio, fill = status_conta) +
  geom_bar(position = "dodge") +
  theme_minimal() +
  labs(x = "",
       y = "Nº de clientes",
       fill = "Status da conta")+
  scale_fill_manual(values = c("#254d4c"))+
  facet_wrap(vars(genero))+
  theme_minimal()+
  theme(text = element_text(size = 12, face = "bold"),
        axis.text.x = element_text(angle = 75, vjust = 0.5, hjust=1))
  
plotly::ggplotly(P5)
 })
```


Colum {.tabset width=450}
---

### Perfil ocupacional
```{r}
renderPlotly({
dados$status_ocupacional <- ifelse(dados$status_ocupacional == 
                                     "desempregado/não qualificado - não residente", "Desempregado/\nnão qualificado",
                                   ifelse(dados$status_ocupacional == "funcionário/funcionário qualificado", "Empregado\nqualificado",
                                          ifelse(dados$status_ocupacional == "gestão / autônomo / funcionário / diretor altamente qualificado", "Empregado em \n cargo superior\n qualificado",
                                                 ifelse(dados$status_ocupacional == "não qualificado - residente", "Desempregado/\nnão qualificado", dados$status_ocupacional))))


dados <- dados%>%
  mutate(temp_man_empr_atual = factor(temp_man_empr_atual, 
                                      levels = c("> 7", "4 - 7","1 - 4",
                                                 "...<1ano","desempregado")))%>%
  mutate(status_ocupacional = factor(status_ocupacional, levels = c(
    "Empregado em \n cargo superior\n qualificado", "Empregado\nqualificado","Desempregado/\nnão qualificado"
  )))
COUNT2 <- dados%>%
  filter(idade_anos > input$idade_anos[1] & 
                             idade_anos < input$idade_anos[2]) %>%
  filter(status_conta == input$status_conta)%>%
  count(temp_man_empr_atual,status_ocupacional,estrangeiro,  genero)


P8 <- COUNT2 %>%
  ggplot(aes(y = n, axis1 = genero,
             axis2 = estrangeiro,
             axis3 = status_ocupacional,
             axis4 = temp_man_empr_atual)) +
  geom_alluvium(aes(fill = genero), aes.bind = "flows", width = 1/12) +
  geom_stratum(width = 1/2, fill = "white", color = "darkgray") +
  geom_text(stat = "stratum", aes(label = after_stat(stratum)), size = 3) +
  scale_x_discrete(limits = c("axis1" = "Gênero", 
                              "axis2" = "Imigrante",
                              "axis3" = "Status\nocupacional",
                              "axis4" = "Tempo no\nemprego\natual"),
                   expand = c(.05, .05)) +
  labs(title = "Perfil Ocupacional") +
  theme_minimal() +
  theme(legend.position = "none") +
  scale_fill_manual(values = c("#21918c", "#440154"))+
  geom_label(stat = "stratum", aes(label = after_stat(stratum)),
             fontface = "bold", size = 3) 


P8

plotly::ggplotly(P8)})
```

---


### Duração do parcelamento  idade e tempo de manutenção do emprego
```{r}
renderPlotly({P6 <- dados%>%
  filter(idade_anos > input$idade_anos[1] & 
                 idade_anos < input$idade_anos[2]) %>% 
        filter(proposito %in% input$proposito,
             outros_par == input$parcelamentos)%>%
    filter(status_conta == input$status_conta)%>%
  ggplot(aes(idade_anos, duracao_mes, text = paste0("Idade: ", idade_anos,
                                                    "\nDuração do parcelamento (meses): ", duracao_mes)))+
  geom_point(aes(size = as.factor(percen_tx_rendim_disp)), color = "#21918c", alpha = 0.7)+
  geom_smooth( alpha = 0.3)+
  scale_size_manual(values = c("1" = 3, "2" = 5, "3" = 7, "4" = 9, "5" = 11))+
  # scale_color_manual(values = c("#21918c"))+
  facet_wrap(~genero, nrow = 2)+
  labs(x = "Idade (anos)",
       y = "Duração dos parcelamentos (mês)",
       size = "Percentual\n da taxa de juros\n com relação ao salário")+
  theme_bw()+
  theme(text = element_text(size = 14, face = "bold"))

ggplotly(P6, tooltip = "text")

})
```
### Disparidades da média de crédito por histórico de cŕedito e genero
```{r}
renderPlotly({
P4 <- dados%>%
  filter(idade_anos > input$idade_anos[1] & 
                             idade_anos < input$idade_anos[2]) %>%
    filter(status_conta == input$status_conta)%>%
  group_by(hist_credito,genero)%>%
  summarise("Média" = mean(qtdd_credito),
            "Desvio padrão" = sd(qtdd_credito),
            "Mínimo" = min(qtdd_credito),
            "1º Quartil" = quantile(qtdd_credito, 0.25),
            "Mediana" = quantile(qtdd_credito, 0.5),
            "3º Quartil" = quantile(qtdd_credito, 0.75),
            "Máximo" = max(qtdd_credito))%>%
    ggplot(aes(x = genero, y = `Média`, group = hist_credito))+
  geom_line(aes(color = hist_credito), size = 1.5)+
  geom_point(aes(color = hist_credito),size = 3)+
  labs(x = "Gênero",
       y = "Media de crédito concedido", 
       color = "Histórico de pagamento")+
  theme_minimal()+
  scale_color_viridis_d()+
  theme(text = element_text(size = 14, face = "bold"),
        legend.position = "bottom")
plotly::ggplotly(P4)
    
})
```



### Média de crédito por histórico de cŕedito e genero
```{r}
renderTable({RESUMO2<- dados%>%
  filter(idade_anos > input$idade_anos[1] & 
                             idade_anos < input$idade_anos[2]) %>% 
  group_by(hist_credito,genero)%>%
  summarise("Média" = mean(qtdd_credito),
            "Desvio padrão" = sd(qtdd_credito),
            "Mínimo" = min(qtdd_credito),
            "1º Quartil" = quantile(qtdd_credito, 0.25),
            "Mediana" = quantile(qtdd_credito, 0.5),
            "3º Quartil" = quantile(qtdd_credito, 0.75),
            "Máximo" = max(qtdd_credito))})
```


###  Média de crédito por  propósito e gênero

```{r}
renderTable({  
  RESUMO <- dados%>%filter(idade_anos > input$idade_anos[1] & 
                             idade_anos < input$idade_anos[2]) %>% 
  filter(proposito %in% input$proposito)%>%
  group_by(proposito,genero)%>%
  summarise("Média" = mean(qtdd_credito),
            "Desvio padrão" = sd(qtdd_credito),
            "Mínimo" = min(qtdd_credito),
            "1º Quartil" = quantile(qtdd_credito, 0.25),
            "Mediana" = quantile(qtdd_credito, 0.5),
            "3º Quartil" = quantile(qtdd_credito, 0.75),
            "Máximo" = max(qtdd_credito))})
```